臺灣臺中地方法院刑事判決　　　　　　　96年度易字第4005號
公　訴　人　臺灣臺中地方法院檢察署檢察官
被　　　告　辛○○
　　　　　　乙○○
上列被告等因詐欺案件，經檢察官提起公訴（九十五年度偵字第
一三一六○號），本院判決如下：
    主    文
辛○○幫助意圖為自己不法之所有，以詐術使人將本人之物交付
，處有期徒刑肆月，如易科罰金，以銀元參佰元即新臺幣玖佰元
折算壹日，減為有期徒刑貳月，如易科罰金，以銀元參佰元即新
臺幣玖佰元折算壹日。
乙○○幫助意圖為自己不法之所有，以詐術使人將本人之物交付
，處有期徒刑陸月，如易科罰金，以銀元參佰元即新臺幣玖佰元
折算壹日，減為有期徒刑參月，如易科罰金，以銀元參佰元即新
臺幣玖佰元折算壹日。
    犯罪事實
一、辛○○、乙○○均明知金融機構帳戶之存摺、印章、提款卡
    及密碼係供自己使用之重要理財工具，關係個人財產、信用
    之表徵，且能預見將自己帳戶之存摺、印章、提款卡連同密
    碼及印章交付予不詳身分之成年人使用，足供他人作為財產
    上犯罪之工具，竟仍各基於幫助他人詐欺取財之不確定故意
    ，辛○○於民國（下同）九十四年二月一日前某日，在不詳
    地點，將其所有之合作金庫銀行松竹分行帳號000000
    0000000號帳戶（下稱合作金庫松江分行帳戶）之存
    摺、提款卡（含密碼）及印章交付予一真實姓名、年籍均不
    詳之成年人；乙○○則於同年月四日前某日，在不詳地點將
    其所有之嘉義新港郵局帳號00000000000000
    號帳戶（下稱新港郵局帳戶）之存摺、提款卡（含密碼）交
    付予一另真實姓名、年籍均不詳之成年人，而容任他人作為
    詐欺取財之工具。上開真實姓名、年籍均不詳之二成年人於
    取得辛○○、乙○○所提供之前開合作金庫松江分行帳戶、
    新港郵局帳戶之帳戶資料後，即與甲○○、庚○○（以上二
    人均已審結）及真實姓名、年籍均不詳綽號「阿棋」、「阿
    彬」之成年男子及其等所屬之詐欺集團成員，共同基於意圖
    為自己不法所有之犯意聯絡，由其中一名女性成員於九十四
    年一月十一日十八時許，撥打電話與戊○○取得聯繫，向其
    佯稱：其抽中六合彩獎金新臺幣（下同）一百萬元，惟須先
    繳匯稅金始能領取獎金，致使戊○○陷於錯誤，誤信為真，
    因之先後依指示陸續匯款三十四次，總計匯出一千九百七十
    八萬二千八百元至辛○○所有之上開合作金庫銀行松竹分行
    帳戶、乙○○所有之上開新港郵局帳戶，及甲○○所有之臺
    北富邦銀行臺中分行帳號00000000000000號
    、帳號000000000000號帳戶、華南商業銀行臺
    中分行帳號000000000000號帳戶、庚○○所有
    之臺中大里郵局帳號00000000000000號帳戶
    、丁○○所有之臺中嶺東郵局帳號00000000000
    000號帳戶、己○○所有之日盛國際商業銀行北臺中分行
    帳號00000000000000號帳戶（丁○○、蔡朝
    清部分另行審結），與林志欽所有之烏日郵局帳號0000
    0000000000號帳戶、張漢民所有之臺中淡溝郵局
    帳號00000000000000號帳戶（林志欽、張漢
    民現由臺灣臺中地方法院檢察署通緝中）、連明禮所有之寶
    華銀行大甲分行所有之帳號000000000000號帳
    號、周虹所有之合作金庫銀行美村分行帳號0000000
    000000號帳戶內（連明禮、周虹所涉幫助詐欺犯行另
    由臺灣臺中地方法院檢察署檢察官為不起訴處分）（匯款時
    間、金額及匯款帳戶戶名、帳號詳如附表所示）。迨戊○○
    陸續匯款後，再由甲○○、庚○○及其他詐欺集團成員將之
    提領完畢。嗣因戊○○查覺有異，報警處理，始由警循線查
    悉上情。
二、案經臺中縣警察局烏日分局報告臺灣臺中地方法院檢察署檢
    察官偵查起訴。
    理    由
一、按現行刑事訴訟法為保障被告之反對詰問權，排除具有虛偽
    危險性之傳聞證據，以求實體真實之發見，於該法第一百五
    十九條第一項明定被告以外之人於審判外之言詞或書面陳述
    ，除法律有規定者外，不得作為證據。又被告以外之人於審
    判外之陳述，雖不符前四條之規定（即刑事訴訟法第一百五
    十九條之一至同條之四），而經當事人於審判程序同意作為
    證據，法院審酌該言詞陳述或書面陳述作成時之情況，認為
    適當者，亦得為證據；當事人、代理人或辯護人於法院調查
    證據時，知有第一百五十九條第一項不得為證據之情形，而
    未於言詞辯論終結前聲明異議者，視為有前項之同意，刑事
    訴訟法第一百五十九條之五定有明文。本件被害人戊○○於
    警詢時之供述，雖屬被告以外之人於審判外之言詞陳述，為
    傳聞證據，惟本件檢察官及被告辛○○、乙○○等二人對於
    上開被害人於警詢時陳述之證據能力，於本院準備程序中不
    爭執，亦未於言詞辯論終結前聲明異議，視為於審判程序同
    意作為證據，且本院審酌上開警詢筆錄作成時之情況尚無不
    當，依刑事訴訟法第一五九條之五之規定，自有證據能力，
    合先敘明。
二、訊據被告辛○○、乙○○固坦承曾申設前揭合作金庫松江分
    行帳戶、新港郵局帳戶使用之事實，惟均矢口否認有何幫助
    詐欺取財之不法犯行，被告辛○○辯稱：伊的簿子是二、三
    年前為了請領殘障補助去開戶的，後來伊的殘障手冊沒有申
    請出來，伊就沒有使用過。帳戶後因伊搬來搬去就不知道丟
    到哪裡，伊不知道何時丟掉的，伊四、五年前有賣過郵局的
    帳戶，被判三個月，在監獄執行的時候，警察把伊提出來問
    ，才知道簿子不見了，伊不知道是怎麼遺失的，沒有去辦掛
    失，也沒有報警，伊只有丟掉存摺簿及印章還有清寒證明，
    沒有申請提款卡云云；被告乙○○則係辯稱：伊的簿子也是
    不見了，何時不見的伊也不知道，是警察調伊去問話的時候
    ，伊才知道云云。經查：
  (一)被告辛○○、乙○○曾申設前開合作金庫松江分行帳戶、
      新港郵局帳戶使用乙情，除為被告等所不否認，並有合作
      金庫銀行松江分行九十四年三月十四日合金松竹字第○九
      四○○○○九七二號函所附開戶基本資料及交易往來明細
      表（見警卷第一四八頁至第一五一頁）、中華郵政股份有
      限公司嘉義郵局九十四年三月七日嘉營字第○九四○一○○一六七號函所附立帳申請書、交易資料各一份附卷可稽
      （見警卷第一八○頁至第一八二頁）。而該真實姓名、年
      籍均不詳之二成年人及甲○○、庚○○、綽號「阿棋」、
      「阿彬」之成年男子及其等所屬詐欺集團之成年成員確有
      以中六合彩獎金，須繳匯稅款為由詐騙戊○○，要求其匯
      款至如附表所示辛○○、乙○○等之人頭帳戶內，而取得
      該等款項等情，亦據被害人戊○○於警詢中指述甚詳（見
      警卷第二十四頁至第二十六頁），並有其所提出之匯款單
      三十四紙附卷可稽（見警卷第九十九頁至第一一九頁），
      顯見被告等上開合作金庫松竹分行帳戶、新港郵局帳戶，
      確經該真實姓名、年籍均不詳之二成年人及其等所屬之詐
      欺集團成員使用於詐欺取財無訛。
  (二)被告辛○○雖辯稱其開立系爭合作金庫松竹分行帳戶之目
      的係為請領殘障補助，伊不知帳戶後來遺失，是四、五年
      前有賣過郵局的帳戶，被判三個月，在監獄執行的時候，
      警察把伊提出來問，才知道簿子不見，因伊不知道是怎麼
      遺失的，沒有去辦掛失，也沒有報警，伊只有丟掉存摺簿
      及印章還有清寒證明，沒有申請提款卡云云，惟依卷附被
      告辛○○上開合作金庫松竹分行帳戶開戶基本資料之存款
      印鑑卡上有勾選金融卡之項目（見警卷第一百五十頁），
      則被告辛○○所稱其未申請提款卡云云，已與卷內資料不
      相符合。且金融帳戶之存摺、印章、提款卡及密碼係供自
      己使用之重要理財工具，關係個人財產、信用之表徵，一
      般人均有妥為保管以防止他人任意使用之認識，況被告辛○○復自承於九十一年間曾因販賣金融帳戶，經本院判處
      有期徒刑三月確定等情，並有本院九十四年度中簡字第二
      三三五號判決附於本院卷可佐，則被告辛○○更應知悉須
      將金融帳戶妥為保管以防止他人使用之重要性。然參諸被
      害人戊○○係於九十四年二月一日依詐欺集團成員之指示
      匯款五十萬元款項入被告辛○○所有之上開合作金庫松江
      分行帳戶內（即附表編號15.部分所示），則可知被告辛○○上開合作金庫松竹分行帳戶於九十四年二月一日前即已
      脫離其持有，而被告辛○○因違反毒品危害防制條例案件
      於九十四年八月九日入監執行乙情，亦有高等法院被告前
      案紀錄表在卷可稽，二者相隔之時間已達六月有餘，被告
      辛○○卻均未發現該合作金庫松江分行帳戶業已遺失，實
      與常情有違。再者，犯詐欺取財之人為方便收取贓款，並
      躲避檢警之追緝，而以他人帳戶供作款項出入之帳戶，通
      常會先取得帳戶所有人之同意才使用，否則一旦帳戶所有
      人辦理掛失，被害人所匯入之款項即遭凍結無法提領，而
      帳戶所有人反可輕易辦理補發存摺、變更印鑑及密碼，將
      款項提領一空，衡以上情，該等犯罪集團當無甘冒此風險
      之理，由此足見被告辛○○所辯該帳戶係遺失云云，顯與
      常理有違，是被告辛○○所有之合作金庫松竹分行帳戶資
      料應係其自行提供予真實姓名、年籍均不詳之成年人使用
      ，方合情理。
  (三)被告乙○○雖辯稱：伊的簿子也是不見了，何時不見的伊
      也不知道，是警察調伊去問話的時候，伊才知道云云，惟
      被告乙○○初於九十四年四月十二日警詢中供稱：沒有申
      請新港郵局帳戶，亦不知其名下有新港郵局帳戶，該帳戶
      之開戶文件上之簽名、蓋章非伊親自所為等語（見警卷第
      二十一頁至第二十三頁）；繼於九十六年六月二十九日偵
      訊中先陳稱：上述新港郵局帳戶並不是伊申請的，但申請
      書上的身分證影本及印章均是伊的，伊的身分證件有遺失
      過，印章並沒有遺失等語，然經檢察官再次訊問：系爭新
      港郵局帳戶之申請書是否為伊親自簽名蓋章申請？印章是
      否為伊所有？申請書上之身分證影本是否伊所有等事項時
      ，被告乙○○方坦承是伊親自去申請上述帳戶資料等語，
      並進一步陳稱：新港郵局的帳戶資料在嘉義遺失，遺失時
      伊沒有報案，亦未向郵局聲請掛失止付，伊也沒有在新港
      郵局存摺上寫密碼等語（見偵查卷第六十四頁），惟於本
      院審理時卻又辯稱：伊的簿子是不見了，什麼時候不見的
      伊也不知道，是警察調伊去問話的時候，伊才知道云云，
      足見被告乙○○前後所辯已有不一，是否可採，顯非無疑
      。再參諸近來以電話向被害人詐欺取財犯罪層出不窮，該
      等犯罪，多數均係利用人頭帳戶作為出入帳戶，業經媒體
      廣為披載，則一般人在發現帳戶存摺或提款卡遺失，理當
      會向金融機構掛失止付，被告乙○○乃成年之人，對此應
      知之甚詳，惟其於發現該帳戶資料遺失時竟未向銀行掛失
      或止付，藉以保護自身權益，此舉亦有違常情。又從事詐
      欺取財之人為方便收取贓款，並躲避檢警之追緝，而以他
      人帳戶供作款項出入之帳戶，通常會先取得帳戶所有人之
      同意才使用，否則一旦帳戶所有人辦理掛失，被害人所匯
      入之款項即遭凍結無法提領，而帳戶所有人反可輕易辦理
      補發存摺、變更印鑑及密碼，將款項提領一空，且本件被
      害人戊○○所匯入之款項甚鉅，且係先後多次匯入，衡以
      上情，該等犯罪集團當無甘冒此風險而使用遺失或遭竊之
      帳戶來作為詐騙被害人之出入帳戶之理。準此，被告乙○○上開所辯，顯為事後卸責之詞，並非可採。被告乙○○
      所有之前揭新港郵局帳戶資料應係其自行提供予真實姓名
      、年籍均不詳之成年人使用，亦堪認定。
  (四)按刑法上之故意，可分為直接故意與不確定故意（間接故
      意），所謂「不確定故意」，係指行為人對於構成犯罪之
      事實，預見其發生而其發生並不違背其本意者，刑法第十
      三條第二項定有明文；且衡諸常情，一般國人向金融機構
      開設帳戶，並無任何法令限制，若係正當用途，大可光明
      正大，自行申請供己使用，何必向他人收集？再者，帳戶
      之用途係用來存提款項，而存摺、印章、提款卡等均係個
      人重要之物件，並具有一定金融交易目的及識別意義，一
      旦有人收購他人帳戶及上開物品供做不明使用，依一般認
      知，必是隱身幕後之使用人欲利用人頭帳戶掩飾犯行免於
      遭人追查，自極易於令人有與不法犯罪之目的相關之合理
      懷疑。又近來利用各種名義詐欺或恐嚇取財之犯罪類型層
      出不窮，該等犯罪，多數均係利用他人帳戶作為恐嚇取財
      或詐欺所得財物之出入帳戶，並經媒體廣為披載，被告等
      縱使並不確知所提供之帳戶，係遭他人用以對被害人詐欺
      取財，亦無法確知取得帳戶之人係以何種方法於何時地為
      詐欺取財之具體內容，惟對於其等所提供之上揭帳戶，將
      遭人作為詐欺取財犯行所得財物匯入及提領之工具使用，
      應有概括之認識，且可預見其發生。被告乙○○係智力成
      熟之成年人，且被告辛○○更曾因販賣金融帳戶經本院判
      處三月確定，自應知該等不詳姓名年籍之成年人係利用上
      開帳戶作為犯罪之用，是其等對於他人利用上開帳戶存摺
      、印章、提款卡及密碼作為犯詐欺取財罪之出入帳戶等情
      ，能預見其發生且其發生不違背其本意，其等有幫助該不
      詳姓名年籍之成年人利用上開帳戶犯詐欺取財罪之不確定
      故意，允無疑義。
  (五)綜上所述，被告辛○○、乙○○各基於幫助他人實施詐欺
      取財亦不違背其本意之不確定故意，將其等所有之上開合
      作金庫松江分行帳戶、新港郵局帳戶分別交予真實姓名、
      年籍均不詳之成年人使用，幫助其等遂行詐欺取財之犯行
      即足認定，被告二人上揭所辯，顯係飾詞卸責之詞，不足
      採信。本件事證明確，被告二人之犯行堪以認定。
二、按被告辛○○、乙○○行為後，九十四年二月二日修正公布
    之刑法，業於九十五年七月一日施行，新刑法第二條第一項
    之規定，係規範行為後法律變更所生新舊法律比較適用之準
    據法，於新刑法施行後，應適用新刑法第二條第一項之規定
    ，為「從舊從輕」之比較。另修正後刑法第三十條關於幫助
    犯之規定雖有修正，然僅為文字修正，其法律效果並無不同
    ，對被告等不生有利或不利之影響，不生比較之問題，應適
    用裁判時即修正後之刑法第三十條規定（最高法院九十五年
    第二十一次刑事庭會議決議參照），先予敘明。又於比較時
    應就罪刑有關之共犯、未遂犯、想像競合犯、牽連犯、連續
    犯、結合犯，以及累犯加重、自首減輕暨其他法定加減原因
    （如身分加減）與加減比例等一切情形，本於統一性及整體
    性原則，綜其全部罪刑之結果而為比較（最高法院九十五年
    五月二十三日刑事庭第八次會議決議參照）。經查：
  (一)刑法第三百三十九條第一項之詐欺取財罪其罰金刑之法定
      刑原為得科或併科銀元一千元以下罰金，因罰金罰鍰提高
      標準條例第一項前段規定，提高為十倍，為得科銀元一萬
      元以下罰金。而依修正後刑法施行法第一條之一規定：「
      （第一項）中華民國九十四年一月七日刑法修正施行後，
      刑法分則編所定罰金之貨幣單位為新臺幣。（第二項）九
      十四年一月七日刑法修正時，刑法分則編未修正之條文定
      有罰金者，自九十四年一月七日刑法修正施行後，就其所
      定數額提高為三十倍。但七十二年六月二十六日至九十四
      年一月七日新增或修正之條文，就其所定數額提高為三倍
      」，及刑法第三十三條第五款修正為：「主刑之種類如下
      ：五、罰金：新臺幣一千元以上，以百元計算之」等規定
      觀之，依修正後之法律，刑法第三百三十九條第一項詐欺
      取財罪所得科處或併科之罰金刑最高額為新臺幣三萬元、
      最低額為新臺幣一千元，然依被告等行為時即修正前刑法
      第三十三條第五款規定之罰金最低額為銀元一元，並提高
      十倍計算，前開罰金刑，最高額為銀元一萬元，最低額為
      銀元十元，若乘以三倍而換算為新臺幣，最高額雖與新法
      同為新臺幣三萬元，然最低額僅為新臺幣三十元。因此，
      比較上述修正前、後之刑罰法律，自以被告等行為時即修
      正前關於科處罰金刑之法律較有利於被告。
  (二)被告等行為時之刑法第四十一條第一項前段規定：「犯最
      重本刑為五年以下有期徒刑以下之刑之罪，而受六個月以
      下有期徒刑或拘役之宣告，因身體、教育、職業、家庭之
      關係或其他正當事由，執行顯有困難者，得以一元以上三
      元以下折算一日，易科罰金。」又被告等行為時之易科罰
      金折算標準，修正前罰金罰鍰提高標準條例第二條前段（
      現已刪除）規定，就其原定數額提高為一百倍折算一日，
      則本件被告等行為時之易科罰金折算標準，應以銀元三百
      元折算一日，經折算為新臺幣後，應以新臺幣九百元折算
      為一日。惟九十五年七月一日修正公布施行之刑法第四十
      一條第一項前段則規定：「犯最重本刑為五年以下有期徒
      以下之刑之罪，而受六個月以下有期徒刑或拘役之宣告者
      ，得以新臺幣一千元、二千元或三千元折算一日，易科罰
      金。」，比較修正前後之易科罰金折算標準，以九十五年
      七月一日修正公布施行前之規定，較有利於被告等，則應
      依刑法第二條第一項前段，適用修正前刑法第四十一條第
      一項前段規定，定其折算標準。
  (三)綜合上述各條文修正前、後之比較，揆諸前揭最高法院決
      議，及修正後刑法第二條第一項前段、但書規定之「從舊
      從輕」原則，綜其全部罪刑之比較結果，修正後刑法及刑
      法施行法之規定並非較有利於被告等，本案自應一體適用
      被告等行為時即修正前刑法及罰金罰鍰提高標準條例第一
      條前段、修正前罰金罰鍰提高標準條例第二條之規定，予
      以論處。
四、按刑法上之幫助犯，係指以幫助之意思，對於正犯資以助力
    ，而未參予實施犯罪之行為者而言（最高法院四十九年台上
    字第七七號判例參照）。被告辛○○、乙○○提供其等所有
    之上開合作金庫松江分行帳戶、新港郵局帳戶供真實姓名、
    年籍均不詳之二成年人及其等所屬之詐欺集團成員作為遂行
    詐欺取財之指定匯款帳戶使用，顯係各以幫助他人犯罪之意
    思，參與實施犯罪構成要件以外之行為，均為詐欺取財罪之
    幫助犯。是核被告辛○○、乙○○所為，係犯刑法第三十條
    第一項、第三百三十九條第一項之幫助詐欺取財罪，爰均依
    刑法第三十條第二項之規定減輕其刑。爰審酌被告辛○○、
    乙○○二人擅自提供金融機構帳戶供他人非法使用，非惟幫
    助他人遂行詐欺取財之目的，同時使詐欺者得以隱匿其真實
    身分，妨礙對於詐欺犯罪集團其餘成員之追查，使其愈肆無
    忌憚，加深犯罪之猖獗，嚴重影響社會經濟秩序，並造成本
    件被害人戊○○遭詐騙之款項達近二千萬元，損害甚鉅，且
    被告二人犯罪後仍矢口否認犯行，飾詞圖卸刑責，犯後態度
    非屬良好，亦均未能與被害人達成和解，並賠償其所受損害
    ，惟念及被告二人本身並未實際參與詐欺取財之犯行，可責
    難性較為輕微，另被告辛○○患有肢体障礙，不良於行因而
    維生困難，已據其提出殘障手冊核閱無誤等一切情狀，分別
    量處如主文所示之刑並諭知易科罰金之折算標準，以資懲儆
    。又被告二人所犯本件之罪，其犯罪時間均於九十六年四月
    二十四日以前，符合中華民國九十六年罪犯減刑條例第二條
    第一項第三款規定之減刑條件，爰各依其宣告刑減輕其刑二
    分之一，並均諭知易科罰金之折算標準。
據上論斷，應依刑事訴訟法第二百九十九條第一項前段，刑法第
二條第一項前段、第三十條、第三百三十九條第一項、修正前刑
法第四十一條第一項前段，罰金罰鍰提高標準條例第一條前段、
修正前罰金罰鍰提高標準條例第二條，現行法規所定貨幣單位折
算新臺幣條例第二條，中華民國九十六年罪犯減刑條例第二條第
一項第三款、第七條第一項，判決如主文。
本案經檢察官丙○○到庭執行職務。
中　　華　　民　　國　　96　　年　　11　　月　　6　　日
              臺灣臺中地方法院刑事第二庭
                          審判長法  官  曾佩琦
                                法  官  郭書豪
                                法  官  許金樹
上正本證明與原本無異。
如不服本判決，應於判決送達後十日內向本院提出上訴狀，上訴
於臺灣高等法院臺中分院（須附繕本）。
上訴書狀如未敘述理由，應於上訴期間屆滿後20日內補提理由書
狀於本院。（應敘述具體理由並附繕本）。
                                書記官  王崑煜
中　　華　　民　　國　　96　　年　　11　　月　　6　　日
附錄本案論罪科刑法條全文
刑法第三十條
幫助他人犯罪者，為從犯。雖他人不知幫助之情者，亦同。
從犯之處罰，得按正犯之刑減輕之。
刑法第三百三十九條
意圖為自己或第三人不法之所有，以詐術使人將本人或第三人之
物交付者，處五年以下有期徒刑、拘役或科或併科一千元以下罰
金。
以前項方法得財產上不法之利益或使第三人得之者，亦同。
前二項之未遂犯罰之。
附表：
┌──┬─────┬────┬─────────┬────┐
│編號│ 匯款時間 │匯款金額│匯款帳戶戶名及帳號│ 備  註 │
│    │          │(新臺幣)│                  │        │
├──┼─────┼────┼─────────┼────┤
│ 1. │ 94.1.18  │    7800│林志欽            │        │
│    │          │        │烏日郵局          │        │
│    │          │        │局號：0000000     │        │
│    │          │        │帳號：0000000     │        │
├──┼─────┼────┼─────────┼────┤
│ 2. │ 94.1.19  │   70000│同  上            │        │
│    │ 11：14   │        │                  │        │
├──┼─────┼────┼─────────┼────┤
│ 3. │ 94.1.19  │  100000│丁○○            │        │
│    │ 13：20   │        │臺中嶺東郵局      │        │
│    │          │        │局號：0000000     │        │
│    │          │        │帳號：0000000     │        │
├──┼─────┼────┼─────────┼────┤
│ 4. │ 94.1.19  │  350000│同  上            │        │
│    │ 14：42   │        │                  │        │
├──┼─────┼────┼─────────┼────┤
│ 5. │ 94.1.24  │ 330000 │同  上            │        │
│    │ 11：19   │        │                  │        │
├──┼─────┼────┼─────────┼────┤
│ 6. │ 94.1.24  │  200000│同  上            │        │
│    │ 13：44   │        │                  │        │
├──┼─────┼────┼─────────┼────┤
│ 7. │ 94.1.24  │  100000│同  上            │        │
│    │ 15：00   │        │                  │        │
├──┼─────┼────┼─────────┼────┤
│ 8. │ 94.1.25  │  300000│同  上            │        │
│    │ 11：01   │        │                  │        │
├──┼─────┼────┼─────────┼────┤
│ 9. │ 94.1.27  │  500000│同  上            │        │
│    │ 15：40   │        │                  │        │
├──┼─────┼────┼─────────┼────┤
│ 10. │ 94.1.27  │  500000│林志欽            │        │
│    │ 15：40   │        │烏日郵局          │        │
│    │          │        │局號：0000000     │        │
│    │          │        │帳號：0000000     │        │
├──┼─────┼────┼─────────┼────┤
│ 11. │ 94.1.28  │  500000│己○○            │        │
│    │          │        │日盛國際商業銀行北│        │
│    │          │        │臺中分行          │        │
│    │          │        │帳號00000000000000│        │
├──┼─────┼────┼─────────┼────┤
│ 12. │ 94.1.28  │  500000│甲○○            │由甲○○│
│    │          │        │臺北富邦銀行臺中分│於94.1.2│
│    │          │        │行                │8領現500│
│    │          │        │帳號00000000000000│000     │
├──┼─────┼────┼─────────┼────┤
│ 13. │ 94.1.28  │  500000│連明禮            │        │
│    │          │        │寶華銀行大甲分行  │        │
│    │          │        │帳號000000000000  │        │
├──┼─────┼────┼─────────┼────┤
│ 14. │ 94.1.28  │  500000│庚○○            │由庚○○│
│    │ 12：50   │        │臺中大里郵局      │於94.1.2│
│    │          │        │局號；0000000     │8提領500│
│    │          │        │帳號：0000000     │000     │
├──┼─────┼────┼─────────┼────┤
│ 15. │ 94.2.1   │  500000│辛○○            │        │
│    │          │        │合作金庫銀行松竹分│        │
│    │          │        │行                │        │
│    │          │        │帳號0000000000000 │        │
├──┼─────┼────┼─────────┼────┤
│ 16. │ 94.2.1   │  500000│周虹              │        │
│    │          │        │合作金庫銀行美村分│        │
│    │          │        │行                │        │
│    │          │        │帳號0000000000000 │        │
├──┼─────┼────┼─────────┼────┤
│ 17. │ 94.2.1   │ 0000000│庚○○            │由庚○○│
│    │ 14：38   │        │臺中大里郵局      │於94.2.1│
│    │          │        │局號；0000000     │提領8000│
│    │          │        │帳號：0000000     │00、2000│
│    │          │        │                  │00      │
├──┼─────┼────┼─────────┼────┤
│ 18. │ 94.2.1   │  500000│己○○            │        │
│    │          │        │日盛國際商業銀行北│        │
│    │          │        │臺中分行          │        │
│    │          │        │帳號00000000000000│        │
├──┼─────┼────┼─────────┼────┤
│ 19. │ 94.2.1   │  500000│甲○○            │由甲○○│
│    │          │        │臺北富邦銀行臺中分│於94.2.1│
│    │          │        │行                │領現4000│
│    │          │        │帳號000000000000  │00、以CD│
│    │          │        │                  │提款2000│
│    │          │        │                  │00、2000│
│    │          │        │                  │00、2000│
│    │          │        │                  │00、1900│
│    │          │        │                  │00、2000│
│    │          │        │                  │00      │
├──┼─────┼────┼─────────┼────┤
│ 20. │ 94.2.4   │ 0000000│庚○○            │由庚○○│
│    │          │        │臺中大里郵局      │於94.2.4│
│    │          │        │局號；0000000     │提領1000│
│    │          │        │帳號：0000000     │00      │
├──┼─────┼────┼─────────┼────┤
│  │94.2.4    │  500000│己○○            │        │
│    │          │        │日盛國際商業銀行北│        │
│    │          │        │臺中分行          │        │
│    │          │        │帳號00000000000000│        │
├──┼─────┼────┼─────────┼────┤
│  │ 94.2.4   │  500000│辛○○            │        │
│    │          │        │合作金庫銀行松竹分│        │
│    │          │        │行                │        │
│    │          │        │帳號0000000000000 │        │
├──┼─────┼────┼─────────┼────┤
│  │ 94.2.4   │  500000│周虹              │        │
│    │          │        │合作金庫銀行美村分│        │
│    │          │        │行                │        │
│    │          │        │帳號0000000000000 │        │
├──┼─────┼────┼─────────┼────┤
│  │ 94.2.4   │  700000│乙○○            │        │
│    │          │        │新港郵局          │        │
│    │          │        │局號：0000000     │        │
│    │          │        │帳號：0000000     │        │
├──┼─────┼────┼─────────┼────┤
│  │ 94.2.4   │ 0000000│甲○○            │由甲○○│
│    │          │        │臺北富邦銀行臺中分│於94.2.4│
│    │          │        │行                │領現1900│
│    │          │        │帳號000000000000  │000     │
├──┼─────┼────┼─────────┼────┤
│  │ 94.2.10  │ 0000000│甲○○            │由甲○○│
│    │          │        │華南銀行臺中分行  │於94.2.1│
│    │          │        │帳號000000000000  │0提領   │
├──┼─────┼────┼─────────┼────┤
│  │ 94.2.16  │  900000│乙○○            │        │
│    │ 16：17   │        │新港郵局          │        │
│    │          │        │局號：0000000     │        │
│    │          │        │帳號：0000000     │        │
├──┼─────┼────┼─────────┼────┤
│  │ 94.2.16  │  900000│張漢民            │        │
│    │ 16：17   │        │臺中淡溝郵局      │        │
│    │          │        │局號：0000000     │        │
│    │          │        │帳號：0000000     │        │
├──┼─────┼────┼─────────┼────┤
│  │ 94.2.16  │  300000│周虹              │        │
│    │          │        │合作金庫銀行美村分│        │
│    │          │        │行                │        │
│    │          │        │帳號0000000000000 │        │
├──┼─────┼────┼─────────┼────┤
│  │ 94.2.16  │ 625000 │乙○○            │        │
│    │          │        │新港郵局          │        │
│    │          │        │局號：0000000     │        │
│    │          │        │帳號：0000000     │        │
├──┼─────┼────┼─────────┼────┤
│  │ 94.2.16  │ 0000000│甲○○            │由甲○○│
│    │          │        │臺北富邦銀行臺中分│於94.2. │
│    │          │        │行                │16提領  │
│    │          │        │帳號000000000000  │        │
├──┼─────┼────┼─────────┼────┤
│  │ 94.2.17  │ 0000000│同  上            │由甲○○│
│    │          │        │                  │於94.2. │
│    │          │        │                  │17提領  │
├──┼─────┼────┼─────────┼────┤
│  │ 94.2.21  │  340000│乙○○            │        │
│    │          │        │新港郵局          │        │
│    │          │        │局號：0000000     │        │
│    │          │        │帳號：0000000     │        │
├──┼─────┼────┼─────────┼────┤
│  │ 94.2.21  │  160000│同  上            │        │
└──┴─────┴────┴─────────┴────┘
